# 请教陈版，同时持有被投公司优先股和普通股，在计算归属收益时持股比例如何确定？

提问人：Jinglekjsy 时间：2021-08-22 23:33:05
请教陈版，假设被投公司B，优先股为 100 股，普通股为 400 股，合计 500 股，假设A公司作为母公司同时持有B公司优先股 50 和普通股 300 ，C公司作为联营企业同时持有B公司优先股 20 和普通股 100 ，在计算A公司归母净利润和C公司长投权益法投资收益时应如何确定被乘的持股比例？，A公司归母被乘的持股比例=300/400 ?还是=300/500还是=(50+300)/500?，C公司长投权益法被乘的持股比例=100/400?还是=100/500还是 =(20+100)/500?
了解到要优先股条款比较多也比较复杂，可能涉及回购权，累积和非累积优先股，是否拥有优先清算权，转普通股的权利等，发行方可能在金融负债列报，也可能在其他权益工具列报，在转成普通股之前不会在实收资本和资本公积列报吧？感觉上还是要看优先股是否享有被投公司净资产是么？如果享有就可以参与持股比例计算？对优先股这块还是了解不够透彻明晰，可否请陈老师在持股比例确定的问题上，给予指点一二，帮我解除疑惑？
非常期待您的指点回复，感谢！

回答人：chenyiwei
“归属母公司股东的权益”首先应当是归属于被投资公司普通股股东的权益，然后才是乘以本企业所持普通股占该企业普通股总数的比例。本企业或者其他企业作为优先股股东所享有的权益和损益份额均应予以排除。
在本案例中：
在计算A公司归母净利润时：股权比例为300/400；
在计算C公司长投权益法投资收益时：股权比例为100/400
A公司持有B的优先股另外单独作为一项金融资产核算。

提问人：Jinglekjsy 时间：2021-08-24 17:15:00
谢谢陈老师，A公司对于B确实是长投和其他非流动金融资产分别列报的，计量方式不一样，当时还被外部问询过。。。
我理解您的意思是只有普通股才可以参与归属权益计算，即便协议中约定优先股与普通股一样享有被投资公司净资产，只是投票表决权不一样，不参与经营决策或者其他一些条款。。优先股也是不能参与权益归属计算的对吧？

回答人：chenyiwei
是，优先股也是不能参与权益归属计算的。